臺灣士林地方法院刑事判決　　　　　　　96年度易字第1847號
公　訴　人　臺灣士林地方法院檢察署檢察官
被　　　告　甲○○
　　　　　　　　　　（另案羈押於臺灣士林看守所）
上列被告因毒品危害防制條例案件，經檢察官提起公訴（96年度
毒偵字第1957號），被告於本院準備程序就被訴事實為有罪之陳
述，本院裁定依簡式審判程序審理，並判決如下：
    主  文
甲○○所犯如附表編號1 至編號2 之施用第二級毒品罪，均累犯
，分別量處如附表編號1 至編號2 所示之刑，均減為如附表編號
1 至編號2 所示之刑。附表編號1 之扣案物沒收，其內之毒品甲
基安非他命（驗餘淨重肆佰捌拾捌點玖捌公克）並銷燬之；附表
編號2 之扣案物均沒收，其中毒品安非他命柒包內之毒品安非他
命（淨重捌拾玖點陸公克）、安非他命殘渣袋貳個內之毒品安非
他命殘渣（量微無法析離秤重）均銷燬之。應執行有期徒刑捌月
。附表編號1 至編號2 之扣案物均沒收，其中毒品甲基安非他命
壹包內之毒品甲基安非他命（驗餘淨重肆佰捌拾捌點玖捌公克）
、毒品安非他命柒包內之毒品安非他命（淨重捌拾玖點陸公克）
、安非他命殘渣袋貳個內之毒品安非他命殘渣（量微無法析離秤
重）均銷燬之。
    事  實
一、甲○○前因施用毒品案件，先後經2 次觀察勒戒後，均認無
    繼續施用毒品之傾向，分別於民國88年8 月13日、89年10月
    16日觀察、勒戒執畢出所，並經臺灣士林地方法院檢察署檢
    察官88年度偵字第3864號、89年度毒偵字第2265號、89年度
    毒偵緝字第267 號不起訴處分確定。又因施用毒品案件，經
    本院91年度毒聲字第757 號裁定施以強制戒治，於93年1 月
    9 日因毒品危害防制條例修正而免除戒治（強制戒治未執行
    完畢），並經本院91年簡字第760 號判決有期徒刑4 月確定
    。又因持有毒品，經本院92年士簡字第215 號判處有期徒刑
    2 月確定，經本院93年聲字第446 號裁定上開2 案應執行有
    期徒刑5 月。又因偽造文書、印文案件，經臺灣桃園地方法
    院90年訴字第314 號各判處有期徒刑6 月、3 月，應執行有
    期徒刑8 月、緩刑3 年確定，嗣於92年11月25日撤銷緩刑；
    再因偽造文書案，經臺灣板橋地方法院92年訴字第935 號判
    處有期徒刑4 月確定，上開各案經接續執行，甫於94年4 月
    25日縮刑期滿執行完畢。詎仍未戒除毒癮，於前案觀察、勒
    戒執行完畢5 年內再犯上揭施用毒品之罪，經法院判決確定
    後，復各基於施用第二級毒品甲基安非他命、安非他命之犯
    意，分別於如附表編號1 、2 所示時間、地點，各施用第二
    級毒品甲基安非他命、安非他命1 次。經警於附表編號1、2
    所示時間、地點查獲，扣得附表編號1 、2 所示之扣案物，
    並採集其尿液送驗，分別呈甲基安非他命、安非他命類陽性
    反應，始悉上情。
二、案經海岸巡防署南部地區巡防局、高雄縣政府警察局移送臺
    灣高雄地方法院檢察署經臺灣高等法院檢察署檢察長核轉及
    臺北縣政府警察局汐止分局報告臺灣士林地方法院檢察署檢
    察官偵查起訴。
    理  由
一、前揭犯罪事實，業據被告甲○○坦承不諱，且其先後2 次為
    警查獲後所採集之尿液，經送高雄市立凱旋醫院、臺灣檢驗
    科技股份有限公司以EIA 酵素免疫分析法初驗，再以氣相層
  　析質譜儀分析法複驗結果，分別呈甲基安非他命、安非他命
    類陽性反應等情，有查獲煙毒麻醉藥品案件犯罪嫌疑人姓名
    對照表、高雄市立凱旋醫院95年8 月21日A00000000 號濫用
    藥物檢驗報告、臺北縣政府警察局汐止分局95年9 月移送毒
    品危害防制條例案件人犯尿液檢體編號對照表、臺灣檢驗科
    技股份有限公司95年9 月15日編號CH/2006/90086 濫用藥物
    尿液檢驗報告各1 紙附卷可稽（臺灣高雄地方法院檢察署95
    年度毒偵字第6581號卷第7 、11頁、臺灣士林地方法院檢察
    署95年度毒偵字第1742號卷第40、88頁）。按個人口服投與
    安非他命後，其尿液中能否驗出甲基安非他命、安非他命類
    陽性反應，與其投與方式、投與量、個人體質、採尿時間及
    檢測儀器之精密度等有關，一般而言，約70％於口服投與後
    24小時內自尿中排出，約90％於96小時內自尿中排出，從而
    吸食時間距採集尿液時間最長可能不會超過4 日，此有行政
    院衛生署藥物食品檢驗局81年2 月8 日81藥檢壹字第1156號
    函可參，是被告於95年8 月8 日、9 月1 日經警採尿送驗結
    果，尿液呈甲基安非他命、安非他命類陽性反應，與被告自
    白於附表編號1 、2 之時間各施用甲基安非他命、安非他命
    1 次相符；附表編號1 扣案之毒品甲基安非他命1 包內之毒
    品甲基安非他命（驗餘淨重488.98公克）、附表編號2 扣案
    之毒品安非他命7 包內之毒品安非他命（淨重89.6公克），
    經檢驗判定分別為甲基安非他命、安非他命，有高雄醫學大
    學附設中和紀念醫院95年8 月22日檢驗報告、臺北縣政府警
    察局汐止分局查獲涉嫌毒品危害防制條例案毒品初步檢驗報
    告書各1 紙附卷可憑（臺灣高雄地方法院檢察署95年度毒偵
    字第6581號卷第10頁背面、臺灣士林地方法院檢察署95年度
    毒偵字第1742號卷第38頁）；復有扣押物品目錄表2 份（海
    岸巡防署刑案偵查卷第11頁背面、臺灣士林地方法院檢察署
    95年度毒偵字第1742號卷第12、14頁）、扣案物品照片12幀
    附卷可佐（海岸巡防署刑案偵查卷第10頁背面、第11頁、臺
    灣士林地方法院檢察署95年度毒偵字第1742號卷第49、50、
    62至64頁），足證被告自白與事實相符，堪予採信。
三、按「修正毒品危害防制條例就施用毒品者，祇於『初犯』及
    『五年後再犯』二種情形，有其追訴條件之限制，即須於初
    犯經觀察、勒戒或強制戒治釋放後，5 年內均無施用毒品之
    行為，始能認其前所實施之觀察、勒戒或強制戒治已足遮斷
    毒癮，而得於5 年後再犯時，再予適用初犯之規定，重行觀
    察、勒戒等程序。倘5 年內已經再犯，被依法追訴處罰，縱
    其第三次（或第三次以上）施用毒品之時間在初犯釋放5 年
    以後，即與『5年後再犯』之情形有別，且因已於『5年內再
    犯』，顯見其再犯率甚高，原實施觀察、勒戒或強制戒治，
    已無法收其實效，而無5 年戒斷期之存在，自無再經觀察、
    勒戒及強制戒治之必要，應由檢察官逕行起訴，始符新法修
    正之本旨。」（最高法院95年度臺非字第59號、第65號判決
    、最高法院96年度第3 次刑事庭會議決議參照）。經查，本
    件被告甲○○前因施用毒品，經2 次裁定觀察、勒戒，先後
    於88年8 月13日、89年10月16日觀察勒戒執畢出所，並經臺
    灣士林地方法院檢察署檢察官88年度偵字第3864號、89年度
    毒偵字第2265號、89年度毒偵緝字第267 號不起訴處分確定
    ，惟其於上揭觀察、勒戒執行完畢5 年內，又因施用第二級
    毒品，經本院91年度毒聲字第757 號裁定施以強制戒治，於
    93年1 月9 日因毒品危害防制條例修正而免除戒治（強制戒
    治未執行完畢），並於91年7 月19日經本院91年度簡字第76
    0 號判處有期徒刑4 月確定，有臺灣高等法院被告前案紀錄
    表、臺灣士林地方法院檢察署刑案資料查註紀錄表、全國施
    用毒品案件紀錄表、判決書影本等在卷可考。從而，被告本
    件犯行距上揭89年10月16日觀察、勒戒執行完畢雖已逾5 年
    ，惟被告在上揭觀察、勒戒執行完畢5 年內，再犯施用毒品
    之罪，並經法院判處罪刑確定，揆諸上開說明，本件被告施
    用第二級毒品之犯行非屬毒品危害防制條例第20條第3 項所
    指「5 年後再犯」之情形，應予訴追審理。本案事證明確，
    被告犯行洵堪認定，應依法論科。
四、核被告所為，均係犯毒品危害防制條例第10條第2 項之施用
    第二級毒品罪，其施用前持有第二級毒品甲基安非他命、安
    非他命之低度行為，各為施用之高度行為吸收，不另論罪。
    又被告有事實欄所載犯罪科刑執行情形，有台灣高等法院被
    告前案紀錄表在卷可憑，其於有期徒刑執行完畢5 年內故意
    再犯本件有期徒刑之罪，均為累犯，依法加重其刑。爰審酌
    被告有多次施用毒品紀錄，經觀察、勒戒執行完畢，仍不知
    悛悔，再為本件犯行，缺乏自制力，顯無改過之意，然念其
    施用毒品乃戕害自己身心健康，尚未危及他人，且犯後坦承
    犯行，態度良好，暨其犯罪之動機、目的及其智識程度等一
    切情狀，量處如主文所示之刑。又本件被告犯罪時間均在96
    年4 月24日前，符合中華民國96年罪犯減刑條例之減刑條件
    ，爰依該條例第2 條第1 項第3 款規定，分別減其宣告刑2
    分之1 如主文所示，並依刑法第51條第5 款之規定，定其應
    執行刑。
五、附表編號1 、2 之扣案物，為被告所有供本件犯罪所用之物
    ，業據被告供明（本院卷第31頁），均應依刑法第38條第1
    項第2 款規定宣告沒收；附表編號1 扣案毒品甲基安非他命
    1 包內之毒品甲基安非他命、編號2 扣案毒品安非他命7 包
    內之毒品安非他命（淨重89.6公克）、安非他命殘渣袋內之
    毒品安非他命殘渣（量微無法析離秤重），為違禁物，應依
    毒品危害防制條例第18條第1 項前段規定，不問屬於犯人與
    否，均沒收銷燬之。另被告於95年9 月1 日晚間8 時許為警
    查獲時，於該址查扣之毒品海洛因1 包、毒品大麻1 包、毒
    品K 他命3 包，及於該址地下室非被告所有之車號4532-AD
    自小客車內查扣之毒品安非他命5 包、電子磅秤1 台、分裝
    袋5 只等物品（被告所涉持有第一級毒品海洛因、意圖販賣
    而持有第二級、第三級毒品等罪嫌，均另案偵辦），業據被
    告否認與其本件施用毒品安非他命之犯行有關（臺灣士林地
    方法院檢察署95年度毒偵字第1742號卷第24、26、82頁），
    證人段心怡並證稱：上開於車號4532-AD 自小客車內查獲之
    物品係其友人「阿炎」所有，毒品安非他命係伊借款予「阿
    炎」於當日上午約7 時許購得，「阿炎」將該等毒品安非他
    命置於車上供擔保還款用等語（上揭偵查卷第79頁），復無
    其他證據證明上開物品與本件犯罪事實有關，無從於本件諭
    知沒收，併此敘明。
據上論斷，應依刑事訴訟法第273條之1第1項、第299條第1 項前
段，毒品危害防制條例第10條第2 項、第18條第1 項前段，刑法
第11條、第47條第1 項、第38條第1 項第2 款、第51條第5 款，
中華民國96六年罪犯減刑條例第2 條第1 項第3 款、第7 條，判
決如主文。
本案經檢察官湯偉祥到庭執行職務。
中　　華　　民　　國　　96　　年　　12　　月　　7　　日
                  刑事第三庭法  官  陳美彤
以上正本證明與原本無異。
如不服本判決，應於收受送達後10日內向本院提出上訴書狀。
                            書記官  賴麗容
中　　華　　民　　國　　96　　年　　12　　月　　7 　　日
【附表】
┌──┬───┬────┬────┬──┬─────┬───┬───┬──────────┐
│編號│ 犯罪 │犯罪地點│ 罪  名 │犯罪│為警查獲時│宣告刑│減得之│      從刑          │
│    │ 時間 │        │        │次數│間、地點  │      │刑    │                    │
├──┼───┼────┼────┼──┼─────┼───┼───┼──────────┤
│1   │95年8 │臺北市內│毒品危害│1次 │95年8 月8 │有期徒│有期徒│毒品甲基安非他命壹包│
│    │月8日 │湖區內湖│防制條例│    │日下午4 時│刑拾月│刑伍月│沒收，其內毒品甲基安│
│    │上午11│交流道附│第10條第│    │許        │      │      │非他命（驗餘淨重488.│
│    │時許  │近自己車│2 項施用│    │高雄楠梓區│      │      │98公克）並銷燬之。  │
│    │      │上      │第二級毒│    │經建路36號│      │      │                    │
│    │      │        │品罪    │    │前        │      │      │                    │
├──┼───┼────┼────┼──┼─────┼───┼───┼──────────┤
│2   │95年9 │臺北縣汐│毒品危害│1次 │95年9 月1 │有期徒│有期徒│毒品安非他命柒包、安│
│    │月1日 │止市大同│防制條例│    │日晚間8 時│刑拾月│刑伍月│非他命殘渣袋貳個、電│
│    │下午3 │路3 段60│第10條第│    │許        │      │      │子磅秤壹台、安非他命│
│    │時許  │9 號18樓│2 項施用│    │臺北縣汐止│      │      │吸食器貳組、吸食器玻│
│    │      │之7 居所│第二級毒│    │市○○路3 │      │      │璃球肆個、分裝匙貳支│
│    │      │        │品罪    │    │段609 號18│      │      │、分裝袋壹批均沒收，│
│    │      │        │        │    │樓之7 居所│      │      │其中毒品安非他命柒包│
│    │      │        │        │    │內        │      │      │內之毒品安非他命（淨│
│    │      │        │        │    │          │      │      │重89.6公克）、安非他│
│    │      │        │        │    │          │      │      │命殘渣袋貳個內之安非│
│    │      │        │        │    │          │      │      │他命殘渣（量微無法析│
│    │      │        │        │    │          │      │      │離秤重）均銷燬之。  │
└──┴───┴────┴────┴──┴─────┴───┴───┴──────────┘
